臺灣高等法院臺中分院刑事判決　　　100年度交上易字第147號
上　訴　人
即　被　告　劉志明
上列上訴人即被告因公共危險案件，不服臺灣苗栗地方法院99年
度交易字第247號中華民國99年12月21日第一審判決（起訴案號
：臺灣苗栗地方法院檢察署99年度偵字第4631號），提起上訴，
本院判決如下：
    主  文
上訴駁回。
    理  由
一、按依刑事訴訟法第350條、第361條、第362條、第367條規定
    ，不服地方法院之第一審判決而上訴者，須提出上訴書狀，
    並應敘述具體理由，為上訴必備之程式；其所提出之書狀未
    敘述上訴理由，或僅曾以言詞陳述上訴理由者，均應於上訴
    期間屆滿後20日內補提理由書於第一審法院。第一審法院經
    形式審查，認逾期未補提上訴理由者，應定期間先命補正；
    逾期未補正者，為上訴不合法律上之程式，應以裁定駁回。
    倘已提出上訴理由，但所提非屬具體理由者，或已上訴但未
    提上訴理由，經審判長定期間補正仍未補正者，則應由第二
    審法院以上訴不合法律上之程式，判決駁回。而所謂具體理
    由，必係依據卷內既有訴訟資料或提出新事證，指摘或表明
    第一審判決有何採證認事、用法或量刑等足以影響判決本旨
    之不當或違法，而構成應予撤銷之具體事由，始克當之（例
    如：依憑證據法則具體指出所採證據何以不具證據能力，或
    依憑卷證資料，明確指出所為證據證明力之判斷如何違背經
    驗、論理法則）；倘僅泛言原判決認定事實錯誤、違背法令
    、量刑失之過重或輕縱，而未依上揭意旨指出具體事由，或
    形式上雖已指出具體事由，然該事由縱使屬實，亦不足以認
    為原判決有何不當或違法者（例如：對不具有調查必要性之
    證據，法院未依聲請調查亦未說明理由，或援用證據不當，
    但除去該證據仍應為同一事實之認定），皆難謂係具體理由
    ，俾與第二審上訴制度旨在請求第二審法院撤銷、變更第一
    審不當或違法之判決，以實現個案救濟之立法目的相契合，
    並節制濫行上訴（最高法院97年度台上字第892號刑事判決
    意旨參照）。
二、本件上訴人即被告劉志明（下稱被告）於民國99年12月30日
    向原審法院提出上訴書狀，核其記載之上訴理由略為：被告
    劉志明需要扶養子女共2人，請法外開恩，處以有期徒刑6月
    ，如易科罰金，以新台幣1000元，折算1日，因被告身染重
    病，特此申請等語。
三、本院查：
  (一)被告因不服上開臺灣苗栗地方法院之第一審判決，而於前述
    時間具狀敘明理由向原審法院提起上訴，則依刑事訴訟法第
    361條第2項之規定、該條項立法修正理由及上揭最高法院判
    決意旨，被告倘已提出上訴理由，但所提非屬具體理由者，
    即應由第二審法院以上訴不合法律上之程式，以判決駁回之
    ；且上訴理由之具體與否係屬第二審法院審查範圍，不在命
    補正之列（參見法院辦理刑事訴訟案件應行注意事項第162
    點）。
  (二)又原判決係依憑目擊證人歐清炯於警詢之陳述、大千綜合醫
    院血中藥（毒）報告1份、苗栗縣警察局竹南分局道路交通
    事故現場圖、道路交通事故調查報告表(一)、(二)各1份、苗栗
    縣警察局舉發違反道路交通管理事件通知單影本3張、現場
    照片8張、被告於警詢及偵審程序所為經查屬實之自白、臺
    灣高等法院被告前案紀錄表等證據資料，而認定被告曾有刑
    法第185條之3公共危險罪前案紀錄達3次之多，竟又再犯本
    件服用酒類，不能安全駕駛動力交通工具而駕駛罪，並係累
    犯，遂適用刑法第185條之3、第47條第1項、第41條第1項前
    段等規定，審酌被告已有多次公共危險之前科，仍不知悔改
    ，再次酒後駕車，危及他人行的安全，惟其犯後坦白承認，
    且係騎乘機車，危害之程度不若大型車輛等一切情狀，而量
    處有期徒刑6月，如易科罰金，以新臺幣2000元折算1日。核
    其判決之採證認事及用法，並無違反一般經驗法則、論理法
    則及證據法則；所為量刑亦屬妥適，未違罪刑相當原則、比
    例原則及平等原則，先予敘明。
  (三)被告雖提起上訴，請求就易科罰金部分，改判較低之折算標
    準。惟刑法第41條第1項前段所規定易科罰金之折算標準，
    係屬事實審法院依職權所為合目的性之裁量事項，若其裁量
    並無逾越法律所規定之範圍，亦無濫用權限之情形，自不得
    任意指為違法。而本件原判決所為量刑，尚屬妥適，已見前
    述。今被告並未本於案內具體之卷證資料，或提出其他新事
    證，以指摘或表明第一審判決有何採證認事、用法或量刑等
    足以影響判決本旨之不當或違法，而可構成應予撤銷之具體
    事由；也未指明原判決諭知如易科罰金，以新臺幣2000元折
    算1日，有何違誤或不當；故其單純請求改判以新臺幣1000
    元折算1日，實無可認為已符合前開說明之具體理由。
四、綜上所述，被告之上訴理由既非前開說明所謂之具體理由，
    則揆諸前揭最高法院判決之意旨，及依「程序優先於實體」
    之刑事訴訟法原則，本件上訴即不合法定上訴程式，而應予
    駁回，並不經言詞辯論為之。
據上論斷，應依刑事訴訟法第367條前段、第372條，判決如主文
。
中    華    民    國   100    年    1     月    31   日
            刑事第九庭  審判長法  官  江  德  千
                              法  官  陳  宏  卿
                              法  官  莊  深  淵
以上正本證明與原本無異。
不得上訴。
                              書記官  陳  振  海
中    華    民    國   100    年    1     月    31   日